臺灣高等法院刑事裁定　　　　　　　　　100年度抗字第594號
抗　告　人
即　受刑人　呂永信
上列抗告人即受刑人因聲請撤銷緩刑案件，不服臺灣士林地方法
院中華民國100年5月11日裁定（100年度撤緩字第48號），提起
抗告，本院裁定如下：
    主  文
抗告駁回。
    理  由
一、抗告意旨略以：因出所後母親生病及安置問題，並面臨工作
    及經濟困難，致與車行遲遲未能達成和解，深感欠意，嗣經
    車行知悉甚為同情，並留給抗告人生路而達成和解，提出和
    解書為憑，抗告人再也不敢再犯法，爰依法提起抗告等語。
二、按緩刑宣告，得斟酌情形，命犯罪行為人向被害人支付相當
    數額之財產或非財產上之損害賠償。前項情形，應附記於判
    決書內。第2項第3款、第4款得為民事強制執行名義。又受
    緩刑之宣告而有違反第74條第2項第1款至第8款所定負擔情
    節重大，足認原宣告之緩刑難收其預期效果，而有執行刑罰
    之必要者，得撤銷其宣告，刑法第74條第2項第3款、第3項
    、第4項、同法第75條之1第1項第4款均定有明文。
三、經查：
  (一)抗告人即受刑人前因犯侵占案件，經臺灣士林地方法院於98
    年6月30日以98年度審簡字第378號判決判處有期徒刑3月，
    如易科罰金，以新台幣（下同）1千元折算1日，緩刑2年，
    並應給付聖賀交通企業有限公司（下稱聖賀公司）6萬6千元
    ，給付期限為：自98年8月起，按月於每月10日給付3千元，
    至全部清償為止，並於98年10月12日確定在案，有卷附之判
    決書、本院被告前案紀錄表在卷可稽。
  (二)然受刑人嗣僅分別於98年5月2日、6月15日、8月12日、11月
    11日及99年1月7日各付款3千元，之後均未按期給付，有被
    害人聖賀公司99年2月1日及100年3月3日之陳報狀各1紙在卷
    可憑（附於臺灣士林地方法院檢察署98年度執緩字第316號
    卷內），經臺灣士林地方法院檢察署先後於98年12月1日、
    同月30日、100年3月29日多次合法傳喚受刑人到場說明，同
    未遵期到庭，亦有通知書、送達證書在卷可稽（附於臺灣士
    林地方法院檢察署98年度執緩字第316號卷內），為受刑人
    於原審調查時自承在卷（見原審卷第25頁背面），足見受刑
    人確有如被害人聖賀公司陳報違反緩刑宣告所附負擔之情事
    。
  (三)原審因認受刑人於前開判決宣告附負擔之緩刑，乃經受刑人
    陳明同意接受者，其承諾之和解條件，亦係其考量自身經濟
    條件所為，當可預期其於緩刑期間所應遵行之負擔，業據原
    審依職權調閱上開案件卷宗所附之開庭筆錄、和解書在卷可
    佐（附於98年度審簡字第378號卷第29頁至第31頁）。倘受
    刑人有依判決所載之期限，遵期支付，理應於98年10月12日
    判決確定起按月給付3千元予被害人，扣除判決確定前已給
    付之9千元，算至100年3月應已清償完畢，詎受刑人迄今僅
    給付1萬5千元，未再遵期給付各期款項，尚有餘5萬1千元尚
    未清償，且於緩刑期間內之99年間另犯妨害風化案件，經臺
    灣臺北地方法院以99年度簡字第1744號判處有期徒刑3月並
    確定，於100年3月18日易科罰金9萬元執行完畢，又於緩刑
    期間內之99年間另犯施用毒品案件，經臺灣板橋地方法院以
    100年度毒聲字第96號裁定送勒戒處所觀察、勒戒，嗣於100
    年3月18日起入勒戒處所執行觀察、勒戒，受刑人除安置母
    親外，猶有餘錢可購買毒品施用，卻不按時支付和解金以覆
    行緩刑宣告之和解條件，顯見受刑人並無正當理由違反緩刑
    宣告之條件，足認受刑人違反判決所定負擔之情節自屬重大
    無訛，核與刑法第75條之1第1項第4款之規定相符，其違反
    負擔情節重大，原宣告之緩刑難收其預期效果，有執行刑罰
    之必要，而裁定撤銷抗告人之緩刑宣告，於法自無不當。是
    抗告人徒以其經濟困難及聖賀公司願再予其機會云云，提起
    本件抗告，非屬可拒絕履行緩刑宣告所定負擔之正當理由，
    其抗告為無理由，應予駁回。
據上論結，應依刑事訴訟法第412條，裁定如主文。
中    華    民    國   100    年    6     月    13    日
                  刑事第十七庭  審判長法  官  王炳梁
                                      法  官  周明鴻
                                      法  官  黃雅芬
以上正本證明與原本無異。
不得再抗告。
                                      書記官  鄭雅云
中    華    民    國   100    年    6     月    13    日